臺灣高雄地方法院刑事判決　　　　　　　　　　　　　九十一年度交易字第三三號
　　公　訴　人　臺灣高雄地方法院檢察署檢察官
　　被　　　告　甲○○
右列被告因過失傷害案件，經檢察官提起公訴（九十年度偵字第一九七三一號），本
院判決如左：
    主  文
甲○○從事業務之人，因業務上之過失傷害人，處拘役肆拾日，如易科罰金，以參佰
元折算壹日。
    事  實
一、甲○○考領有普通小客車駕駛執照，平日以駕駛小貨車裝修玻璃為業，係以駕駛
    為其附隨業務之人，於民國九十年五月二十一日下午，駕駛車牌號碼ＢＬ─九二
    五三號自小貨車，沿高雄市左營區○○○路由南往北方向行駛，於同日下午三時
    許，行經博愛二路與文信路交岔路口時，發現其自小貨車之煞車失靈而欲左轉迴
    車至對面空地檢修時，本應注意汽車迴車時，應暫停並顯示左轉燈光或手勢，並
    看清無往來車輛，始得迴車，而當時天氣晴朗，日間自然光線，視距良好，道路
    舖有柏油，路況正常，並無障礙物或其他缺陷，且依其智識、能力亦無不能注意
    之情事，詎見丙○○駕駛搭載乙○○○之車牌號碼ＸＳ─八七三七號自小客車，
    已沿博愛二路南向車道行駛而來，猶貿然左轉迴車，造成丙○○駕駛之自小客車
    閃避不及而撞及甲○○駕駛之自小貨車右側車身，致使丙○○受有頭部外傷併前
    額部裂傷、左肘部挫傷之傷害，乙○○○受有顏面撕裂傷二公分及顏面擦傷各十
    二Ｘ二公分、二Ｘ一公分之傷害。甲○○於肇事後，犯罪未被發覺前，即主動向
    據報前往現場處理且尚不知犯罪嫌疑人之高雄市政府警察局鼓山分局龍華派出所
    警員莊宗潁坦承肇事，嗣並接受本院裁判。
二、案經丙○○、乙○○○訴由臺灣高雄地方法院檢察署檢察官偵查起訴。
    理  由
一、訊據被告甲○○，對於在右揭時、地，駕駛車牌號碼ＢＬ─九二五三號自小貨車
    ，與告訴人丙○○所駕駛搭載乙○○○之車牌號碼ＸＳ─八七三七號自小客車碰
    撞，致告訴人丙○○、乙○○○受有前揭事實欄所載傷害之事實，坦承不諱，供
    稱：「我沿博愛路往北行駛到文信路口待綠燈起駛時，因對向車道有車子左轉，
    我前面的車子踩煞車讓對向車子左轉，我跟著踩煞車時發現煞車失靈，我看對向
    只有一輛車子過來，我要趕快左轉到空地時就撞到了」等語（見本院九十一年三
    月十九日筆錄），核與告訴人丙○○於本院指述：「我沿博愛路往南行駛到文信
    路口中間時，被告突然左轉彎，我煞車不及，我車子的車頭撞到被告的車子，我
    看到被告左轉彎時，距離被告不到一輛車子的距離」等語（見本院九十一年三月
    十九日筆錄），大致相符，復且本件車禍發生後，被告駕駛之自小貨車停於上開
    交岔路口南側之博愛路南向內、外快車道行車路線處，車頭略朝西北，且自小貨
    車之前方車輪均壓在斑馬線上，右側車身毀損；而告訴人丙○○駕駛之自小客車
    則停於被告之自小貨車右側車身前方，車頭毀損且略朝西南，前半部車身壓在斑
    馬線上，此有道路交通市調查報告表及現場照片四幀在卷可憑。由被告、告訴人
    之上開供述及雙方之行車方向、車損等情研判，顯見被告甲○○於迴車前，雖見
    告訴人丙○○駕駛自小客車沿博愛二路南向車道駛來時，因急欲至對向車道檢視
    煞車，而貿然左轉迴車，造成丙○○不及閃避而撞及被告甲○○之自小貨車右側
    車身無訛。
二、按汽車迴車時，應暫停並顯示左轉燈光或手勢，並看清無往來車輛，始得迴車，
    道路交通安全規則第第一百零六條第五款定有明文。被告甲○○考領有普通小型
    車駕駛執照，前揭規定自應知悉，且亦為其應注意並能注意之義務，則其駕車行
    經上開交岔路口左轉迴車時，理應注意有無來往車輛，始得迴車，而車禍發生時
    天氣晴朗，日間自然光線，視距良好，道路舖有柏油，路況正常，並無障礙物或
    其他缺陷，此有前揭道路交通事故調查報告表在卷可憑，又依被告之智識、能力
    等情，亦無不能注意之情事，而被告甲○○既已看見告訴人丙○○駕駛自小客車
    沿博愛二路由北往南行駛而至，理應待無車輛時，方得迴車，詎被告甲○○貿然
    左轉迴車，造成其駕駛自小客車右前車身與告訴人丙○○駕駛之自小客車車頭碰
    撞，已如前述，其駕駛行為有過失，灼然至明。況高雄市建設局車輛行車事故鑑
    定委員會及覆議委員會之鑑定及覆議結果亦認為：「甲○○：迴車不當，為肇事
    原因。丙○○：無肇事因素」，分別有該會九十年十二月十三日九十高市車鑑字
    第五六七四號函所檢附之鑑定意見書及九十一年一月三十日九一高市覆字第三五
    六號函在卷可憑。又告訴人丙○○、乙○○○確因本件車禍分別受有前揭事實欄
    所載之傷害，此分別有高雄醫學大學附設中和紀念醫院之診斷證明書二紙附在偵
    查卷可稽，是被告之過失犯行與告訴人二人之傷害間，顯有相當因果關係。本件
    罪證已臻明確，被告過失傷害犯行，洵堪認定。
三、被告甲○○平日以駕駛小貨車裝修玻璃為業，係以從事駕駛車輛為附隨業務之人
    ，其駕駛自小貨車前往裝修玻璃的回程中肇事，業經被告陳明在卷，是車禍當時
    ，被告正在執行附隨業務甚明，其駕車肇事致人受傷，核其所為，係犯刑法第二
    百八十四條第二項前段之業務過失傷害罪；公訴人認被告係犯同法第二百八十四
    條第一項前段之過失傷害罪，容有誤會，惟其社會基本事實同一，本院自應予以
    審究，併變更起訴法條。又被告一過失行為，侵害告訴人丙○○、乙○○○二人
    之身體健康法益，係一行為而觸犯數罪名之同種想像競合犯，應依刑法第五十五
    條規定，以一罪論。被告於肇事後，即主動向高雄市政府警察局鼓山分局龍華派
    出所警員莊宗潁坦承肇事，業經莊宗潁結證在卷，嗣並接受偵審裁判，合乎自首
    之要件，應依刑法第六十二條前段規定，減輕其刑。爰審酌被告駕車行經交岔路
    口，貿然迴車而肇事，犯後坦承犯行，顯有悔意，告訴人二人所受之傷害尚非嚴
    重，且已賠償告訴人丙○○車損新台幣（下同）五萬五千元，惟因告訴人二人各
    請求被告賠償三十餘萬元及四十萬餘元之損害，因雙方金額差距過大致未能達成
    和解等一切情狀，爰量處如主文所示之刑，並諭知易科罰金之折算標準，以示懲
    戒。
據上論斷，應依刑事訴訟法第二百九十九條第一項前段、第三百條，刑法第二百八十
四條第二項前段、第五十五條、第六十二條前段、第四十一條第一項，罰金罰鍰提高
標準條例第一條前段、第二條，判決如主文。
本案經檢察官洪信旭到庭執行職務。
中      華      民      國    九十一    年      五      月     十六     日
                                  臺灣高雄地方法院交通法庭
                                      法  官  廖  純  卿
右正本證明與原本無異。
如不服本判決，應於判決送達後十日內，向本院提出上訴狀。
                                      書記官  林  孝  聰
中      華      民      國    九十一    年      五      月     十六     日
附錄本案論罪科刑法條全文：
中華民國刑法第二百八十四條第二項前段
因過失傷害人者，處六月以下有期徒刑、拘役或五百元以下罰金，致重傷
者，處一年以下有期徒刑、拘役或五百元以下罰金。
從事業務之人，因業務上之過失傷害人者，處一年以下有期徒刑、拘役或
一千元以下罰金，致重傷者，處三年以下有期徒刑、拘役或二千元以下罰
金。
